【裁判字號】    99,易,653
【裁判日期】    991108
【裁判案由】    贓物
【裁判全文】
臺灣屏東地方法院刑事判決               99年度易字第653號
公  訴  人  臺灣屏東地方法院檢察署檢察官
被      告  丙○○
上列被告因贓物案件，經檢察官提起公訴（98年度偵字第8013號
），本院判決如下：
    主  文
丙○○共同牙保贓物，處有期徒刑伍月，如易科罰金，以新臺幣
壹仟元折算壹日。
    事  實
一、緣丙○○得知甲○○（業經檢察官為緩起訴處分）欲購買越
    野重型機車，其明知無牌照之HONDA 廠牌AR250C.C. 越野重
    型機車1 部（引擎號碼MD32E-0000000 號、車架號碼MD00-
    0000000 號，原為乙○○所有，於民國96年11月3 日21時許
    ，在臺南市○○區○○路1 段123 號失竊）係來路不明之贓
    物，竟與丁○○（由檢察官另行偵辦中）共同基於牙保贓物
    之犯意聯絡，於上開機車失竊後某日，在丙○○所經營位於
    屏東縣林邊鄉○○村○○路47號之「延岡二輪車業行」，由
    丙○○向甲○○表示有適合之越野重型機車可售，再由丁○○向真實姓名年籍不詳綽號「碧仔」之成年男子表示覓得買
    主，丙○○、丁○○乃為「碧仔」以新臺幣（下同）45,000
    元之與市場價格顯不相當價格，將上開乙○○所失竊之越野
    重型機車售予甲○○，甲○○買入該車後將之置於其所經營
    位於屏東縣內埔鄉○○村○○路○○段129 號之「屏悅車業
    行」，並以70,000元之價格刊登在露天拍賣網站伺機出售，
    嗣於98年6 月23日為乙○○上網發現，並於98年6 月24日前
    往「屏悅車業行」查看確為其所失竊之機車後，遂報警循線
    查獲。
二、案經臺灣屏東地方法院檢察署檢察官主動簽分偵辦。
    理  由
一、按被告以外之人於偵查中向檢察官所為之陳述，除顯有不可
    信之情況外，得為證據，刑事訴訟法第159 條之1 第2 項定
    有明文，本件各該證人於偵查中經具結向檢察官所為之陳述
    ，雖屬傳聞證據，惟現階段刑事訴訟法規定，檢察官代表國
    家偵查犯罪、實施公訴，依法有訊問被告、證人及鑑定人之
    權，實務運作時，檢察官於偵查中向被告以外之人所取得之
    陳述，原則上均能遵守法律規定，不致違法取供，其可信度
    極高，且被告丙○○並未提出有何顯不可信之情形，是各該
    證人偵查中經具結之證言，自得為證據。次按傳聞法則之重
    要理論依據，在於傳聞證據未經當事人之反對詰問予以核實
    ，乃予排斥，惟若當事人已放棄對原供述人之反對詰問權，
    於法院審判時表明同意該等傳聞證據可作為證據，基於證據
    資料愈豐富，愈有助於真實發現之理念，並貫徹刑事訴訟法
    修法加重當事人進行主義之精神，確認當事人對於證據能力
    有處分權之制度，傳聞證據經當事人同意作為證據，法院認
    為適當者，亦得為證據，本件檢察官、被告已表示對於除上
    所述之其餘全案卷證所存證據（含供述及非供述證據）均同
    意有證據能力，本院復斟酌該等證據並非非法取得，亦無證
    明力明顯過低之情形，以之作為證據，應屬適當，是依刑法
    訴訟法第159 條之5 第1 項規定，應認該等證據均得採為證
    據。
二、訊據被告丙○○矢口否認涉有上揭牙保贓物犯行，辯稱：該
    車是丁○○在其店裡賣給甲○○的，不是伊賣給甲○○的云
    云。經查：
  (一)上開越野重型機車係乙○○所有，於96年11月3 日21時許，
    在臺南市○○區○○路1 段123 號失竊等情，業據證人即被
    害人乙○○於警詢時、偵查中證述明確，並有贓物認領保管
    單、臺南市警察局第二分局博愛派出所受理刑事案件報案三
    聯單、統一發票影本、進口報單影本、露天拍賣網站網頁資
    料、該車照片10張等在卷足憑，則上開越野重型機車係屬他
    人財產犯罪所得之贓物無訛。
  (二)又上開越野重型機車係甲○○在被告所經營之「延岡二輪車
    業行」以45,000元向被告購得等情，業據證人甲○○於本院
    審理時結證稱：伊認識丙○○，伊曾購買無牌照重型機車1
    部，之前去丙○○的機車行有看到1 台類似的車，伊有表示
    想要買，丙○○告訴伊那台已經被買走了，但是還有另1 台
    車可以賣，他說那1 台是分解的越野車，伊就跟他買，他說
    那台他沒有組裝完成可以賣伊便宜一點，交易時間不記得了
    ，交易的地點在丙○○的機車行，與丙○○交易時在場的人
    有丙○○和丁○○，伊記得（交易金額）是4 萬5 ，伊是交
    給丙○○，是用現金交付，交錢時有拿到車，當天車是伊拿
    回去自己組的，交車時還是零件，（該車）零件有缺，伊再
    回去延岡二輪車業行拿，但是不記得跟何人拿，交易時全程
    在場的只有丙○○，丙○○說（該車）是以廢五金進口的，
    而且他說沒有進口報單，（該車）車架號碼伊有注意有被修
    改，伊有打電話問丙○○，他說進來就是這樣了，引擎號碼
    找不到，伊沒有在這輛車上看到引擎號碼等語（見本院卷第
    21~24 頁），核與其於警詢時、偵查中證述之情一致，被告
    亦坦認上開越野重型機車係在其被告所經營之「延岡二輪車
    業行」內交易，甲○○並將價金交由伊收受等語，況證人甲○○其所為之上開陳述將使其受涉犯故買贓物罪之追訴，其
    當無虛偽陳述之必要，是證人甲○○上開所證應與事實相符
    而可採信，堪認上開越野重型機車確係被告與甲○○洽商交
    易並收取價金。
  (三)再被告辯稱上開越野重型機車係丁○○售予甲○○等語，核
    與證人丁○○所證該車係其為「碧仔」售予甲○○之情（見
    本院卷第26頁反面）相符，被告復供稱：伊知道丁○○向「
    碧仔」買上開越野重型機車等語（見98年度偵字第8013號卷
    第5 、18頁），而依證人甲○○所證，被告先向甲○○表明
    有越野重型機車可售，並在其經營之車行交車復收取價金，
    是被告自始至終均參與上開越野重型機車之交易過程，足信
    該車應係被告與丁○○共同為「碧仔」所出售，被告此部分
    所辯，不足採信。此外，被告向甲○○陳稱上開越野重型機
    車無進口報單等語，已如上述，衡情若是合法進口之物，均
    會有進口報單以資證明，被告竟向甲○○為該等陳述，則被
    告主觀上應知該車無合法來源，且該車遭查獲時車架號碼業
    經更改，引擎號碼遭磨滅等情，業據證人乙○○、甲○○證
    述明確，並有該車照片附卷可稽，甲○○並曾因此詢問被告
    ，是被告就該車之車架號碼、引擎號碼遭更改及磨滅等情自
    難諉為不知，參以該車之價值原為85,000元，甲○○則欲以
    70,000元出售等情，亦據證人乙○○、甲○○證述明確，被
    告與丁○○僅以45,000元售予甲○○，其所售價格堪認與市
    場價格顯不相當，綜上，上開越野重型機車既無來源證明，
    且車架號碼、引擎號碼遭更改及磨滅，被告與丁○○復以低
    價出售，足見被告明知該車係來源不明之贓物，被告所辯均
    不足採信，事證明確，被告牙保贓物犯行洵堪認定。
三、核被告丙○○所為，係犯刑法第349 條第2 項之牙保贓物罪
    。被告與丁○○就本件犯行間，互有犯意聯絡及行為分擔，
    應論以共同正犯。公訴意旨雖以被告係向「碧仔」購得上開
    越野重型機車後售予甲○○，因認被告所為係犯刑法第349
    條第2 項之故買贓物罪云云，惟查，被告被告堅決否認有向
    「碧仔」購買上開越野重型機車後加以出售之行為，且證人
    丁○○於本院審理時證稱：該車係為「碧仔」售予甲○○等
    語（見本院卷第26頁反面），是公訴意旨就此部分容有誤會
    （因檢察官就起訴犯行，認被告所為係犯故買贓物罪，而與
    被告實際所犯之牙保贓物罪，均係刑法第349 條第2 項之罪
    ，自毋庸為法條變更，附此敘明）。爰審酌被告不尊重他人
    財產權利，竟牙保他人購買贓物，助長竊車犯行，並造成原
    所有權人追贓困難，犯罪後復空言矯飾，及其犯罪之目的、
    手段等一切情狀，量處如主文所示之刑，併諭知易科罰金折
    算標準，以資懲儆。
據上論斷，應依刑事訴訟法第299 條第1 項前段，刑法第28條、
第349 條第2 項，刑法施行法第1 條之1 ，判決如主文。
本案經檢察官鍾佩真到庭執行職務
中    華    民    國    99    年    11    月    8     日
                  刑事第五庭  審判長法  官  林家聖
                                    法  官  劉怡孜
                                    法  官  黃柏霖
以上正本證明與原本無異。
如不服本判決應於收受判決後10日內向本院提出上訴書狀，並應
敘述具體理由；其未敘述上訴理由者，應於上訴期間屆滿後20日
內向本院補提理由書（均須按他造當事人之人數附繕本）「切勿
逕送上級法院」。
中    華    民    國    99    年    11    月    8     日
                                    書記官  鍾思賢
附錄本判決論罪科刑法條：
刑法第349條
收受贓物者，處3 年以下有期徒刑、拘役或5 百元以下罰金。
搬運、寄藏、故買贓物或為牙保者，處5 年以下有期徒刑、拘役
或科或併科1 千元以下罰金。
因贓物變得之財物，以贓物論。

司法院資訊處製作；財團法人民間司法改革基金會備份。
